臺灣板橋地方法院刑事判決　　　　　　 96年度簡上字第987號
上　訴　人
即　被　告　甲○○原名鄭呂良.
上列上訴人即被告因詐欺案件，不服本院96年度簡字第5626號，
中華民國96年10月9 日第一審判決（聲請簡易判決處刑書：臺灣
板橋地方法院檢察署96年度偵字第14033 號）提起上訴，本院第
二審合議庭判決如下：
    主  文
上訴駁回。
    事實及理由
一、本案經本院審理結果，認第一審簡易判決以被告甲○○幫助
    意圖為自己不法之所有，以詐術使人將本人之物交付，處拘
    役40日，如易科罰金，以新臺幣（下同）1,000 元折算1 日
    ，減為拘役20日，如易科罰金，以1,000 元折算1 日，其認
    事、用法及量刑均無不當，應予維持，並引用第一審判決書
    記載之事實、證據及理由（如附件）。
二、上訴人即被告甲○○之上訴意旨略以：被告並未預見提供金
    融機構帳戶等資料足以幫助他人詐欺之不確定故意，僅因無
    收入來源，乃為維持生計，而將自身帳戶之存摺、提款卡等
    物租予罪犯使用，當時並未思及幫助詐欺一事，被告亦係帳
    戶資料遭詐騙之被害人，不能僅因單純提供帳戶予他人，即
    認被告成立幫助詐欺取財罪責，應追查出真正詐欺取財之正
    犯，並還被告清白云云。
三、經查：被告甲○○於上揭時、地，確有以3, 000元之代價，
    將其所有上開銀行存款帳戶之存褶、印章及金融卡（含密碼
    ）等物，出租並交付予年籍不詳之成年人使用，嗣被害人林
    鉦棋亦確有遭詐騙集團人士詐欺，而將15,998元轉帳至被告
    所出租之上開帳戶內等節，業據原審認定綦詳（詳如附件）
    ；至被告雖辯稱其並未幫助詐欺取財之不確定故意，惟在金
    融機構開設帳戶，請領存摺及金融卡，係針對個人身分之社
    會信用而予以資金流通，具有強烈之屬人性格，而金融帳戶
    作為個人理財工具，申請開設並無任何特殊之限制，一般民
    眾皆得以存入最低開戶金額之方式申請取得，且同一人均得
    在不同之金融機構申請數個存款帳戶使用，乃眾所週知之事
    實，苟見不詳人士向他人蒐集金融帳戶使用，自屬可疑，況
    且近年來社會上各式詐財手段迭有所聞，被告對此尤無不知
    之理，是本件被告對於上揭不詳人士收取其帳戶存摺、印章
    、金融卡（含密碼），可能用於詐財，使偵查機關不易偵查
    一事，自應有所預見，詎仍將其帳戶之存摺、印章、金融卡
    （含密碼）交付他人使用，顯有容認犯罪事實發生之本意，
    其有幫助該詐欺集團利用其金融帳戶實施詐欺取財犯行之不
    確定故意及行為甚明，其上開辯解顯屬事後圖卸推托之詞，
    要無足採；本院綜理本案全部事證，認原審就被告上揭犯行
    ，引用上開法條，並衡酌其犯罪後猶飾詞否認態度（被告提
    起上訴仍否認本件犯罪─參見卷附刑事上訴狀），兼衡被告
    之平日素行、生活狀況等一切情狀，量處拘役40日，並諭知
    易科罰金之折算標準，再減為拘役20日，暨諭知易科罰金之
    折算標準，其認事用法，俱無不合，量刑亦妥適，被告上訴
    意旨，猶以原審已審慎衡酌過之事由，指摘原判決認事不當
    云云，為無理由，應予駁回。
四、本件被告經合法傳喚無正當理由而未於審判期日到庭，本院
    爰依刑事訴訟法第371 條之規定，不待其陳述逕行判決。
據上論斷，應依刑事訴訟法第455 條之1 第1 項、第3 項、第36
8 條、第373 條、第371條，判決如主文。
本案經檢察官顏世翠到庭執行職務
中　　華　　民　　國　　96　　年　　12　　月　   19   日
              刑事第三庭  審判長法　官  王屏夏
                                法　官  彭全曄
                                法　官  王偉光
上列正本證明與原本無異。
不得上訴。
                                書記官  陳金鳳
中　　華　　民　　國　　96　　年　　12　　月　   19   日
附錄本案論罪科刑法條全文：
中華民國刑法第30條
（幫助犯及其處罰）
幫助他人實行犯罪行為者，為幫助犯。雖他人不知幫助之情者，
亦同。
幫助犯之處罰，得按正犯之刑減輕之。
中華民國刑法第339條
（普通詐欺罪）
意圖為自己或第三人不法之所有，以詐術使人將本人或第三人之
物交付者，處5年以下有期徒刑、拘役或科或併科1千元以下罰金
。
以前項方法得財產上不法之利益或使第三人得之者，亦同。
前二項之未遂犯罰之。
